---
title: "TP1 - Criminalité à Toronto"
author: "groupe B"
output: github_document
---

### Chargement librairies
```{r load-packages, message=FALSE}
library(tidyverse) 
library(dsbox) 
library(corrplot)
library(dplyr)
library(readxl)
library(outliers)
library(ggplot2)
```

### Chargement datasets

```{r load-data, message=FALSE}
budget <- read_csv("data/Budget_2022.csv")
Major_Crime <- read_csv("data/Major_Crime_Indicators.csv")
properties <- read_csv("data/properties.csv")
```
### Résummer des données

```{r fonction, message=FALSE}

my_summary <- function(x) {
  if(is.character(x) == TRUE)
  {
    uniqv <- unique(x)
    output1 = uniqv[which.max(tabulate(match(x, uniqv)))]
    names(output1) <- "mode"
    output2 = table(x)[output1]/length(x)
    names(output2) <- "freq"
    
    y <- x[x!=output1]
    uniqv <- unique(y)
    output3 = uniqv[which.max(tabulate(match(y, uniqv)))]
    names(output3) <- "mode 2"
    output4 = table(y)[output3]/length(x)
    names(output4) <- "freq 2"
    
    if(!is.na(output3))
    {
      return(c(output1,output2,output3,output4))
    }
    return(c(output1,output2))
  }
  if(is.numeric(x) == TRUE)
  {
    output1 <- summary(x)
    output2 <- sd(x)
    names(output2) <- "Ecart type"
    if(is.na(output2))
    {
        return(c(output1, output2))
    }
    output3 <- quantile(x)[4] - quantile(x)[2]
    names(output3) <- "IQR"
    
    output4 <- range(x)[2] - range(x)[1]
    names(output4) <- "Etendue"
    
    output5 <- var(x)
    names(output5) <- "Variance"
    
    output6 <- output2 / mean(x)
    names(output6) <- "coeficient de variation"
    
    return(c(output1, output2, output3,output4, output5, output6))
  }
  }

```

```{r summary, message=FALSE}
sapply(budget,my_summary)
sapply(Major_Crime,my_summary)
sapply(properties,my_summary)
```





```{r}
select_numeric_cols <- function(df) {
  numeric_cols <- sapply(df, is.numeric) # Détermine les colonnes numériques
  df_numeric <- df[, numeric_cols] # Sélectionne les colonnes numériques
  return(df_numeric) # Retourne le dataframe avec les colonnes numériques uniquement
}
```


```{r}
propertie_num <- select_numeric_cols(properties)
print(propertie_num)
```

```{r}
cor(propertie_num)
```
```{r}
cor_pro_num = cor(propertie_num)
```

```{r}
corrplot(cor_pro_num, type = "upper", order = "hclust", tl.col = 'black', tl.srt = 45)
```

```{r}
budget_num <- select_numeric_cols(budget)

```

```{r}
remove_variable <- function(data, var_name) {
  data[, var_name] <- NULL
  return(data)
}

budget_num2<- remove_variable(budget_num, "Fiscal_Year")
```


```{r}
cor(budget_num2)
```
```{r}
cor_bud2_num = cor(budget_num2)
```

```{r}
corrplot(cor_bud2_num, type = "upper", order = "hclust", tl.col = 'black', tl.srt = 45)
```


```{r}
Major_Crime_num <- select_numeric_cols(Major_Crime)
```

```{r}
Major_Crime_num2<- remove_variable(Major_Crime_num, "occurrenceyear")
Major_Crime_num3<- remove_variable(Major_Crime_num2, "occurrenceday")
Major_Crime_num4<- remove_variable(Major_Crime_num3, "occurrencedayofyear")


```


```{r}
cor(Major_Crime_num4)
```

```{r}
cor_maj4_num = cor(Major_Crime_num4)
```

```{r}
corrplot(cor_maj4_num, type = "upper", order = "hclust", tl.col = 'black', tl.srt = 45)
```

### Balayage des données

On regarde la présence d'outliers pour la dataset properties

```{r}
test <- grubbs.test(properties$`Price ($)`)
test

test <- grubbs.test(properties$`Price ($)`, opposite= TRUE)
test

boxplot(properties$`Price ($)`)

```

On peut voir la forte présence d'outliers sur le boxplot par l'apparition de points noirs. 

```{r}
mediane <- median(properties$`Price ($)`, na.rm=TRUE)
properties$`Price ($)` <- ifelse(properties$`Price ($)` > quantile(properties$`Price ($)`, 0.75) + 1.5 * IQR(properties$`Price ($)`) | properties$`Price ($)` < quantile(properties$`Price ($)`, 0.25) - 1.5 * IQR(properties$`Price ($)`), mediane, properties$`Price ($)`)
```

On remplace par la médiane les outliers qu'on a détecté par le calcul de l'équart type.

```{r}
boxplot(properties$`Price ($)`)
```

On peut voir que les outliers sont moins nombreux. Il reste quelque point noir mais qui ne sont pas concidéré comme des outliers.


On analyse uniquement les colonnes ou il y a possiblement des erreurs.
```{r analyse, results='hide'}
table(Major_Crime$X)
table(Major_Crime$Y)
```

On peut voir la présence de 0 dans les colonnes en X et en Y qui se répète par la suite aussi dans la longitude et lattitude

```{r , echo=FALSE}
table(Major_Crime$reportedyear)
table(Major_Crime$reportedmonth)
table(Major_Crime$reportedday)
table(Major_Crime$reporteddayofweek)
table(Major_Crime$reportedhour)
```

Il n'y a pas présence d'outliers ici

```{r, echo=FALSE}
table(Major_Crime$location_type)
```

On peut voir la présence d'une catégorie Unknow qui pourrait être un outliers mais qui pourrait juste être par exemple des enquêtes non élucidées ou des cadavres non retrouvé. 


Après analyse de chacune des variables présentes dans les différentes colonnes nous avons pu remarqué dans la colonne Y la présence de données étant égales a 0 ce qui est impossible pour la colonne X et Y car étant des coordonnées.


Comme on a constaté la présence de 0 sur la colonne Y a l'aide de cette fonction nous allons donc supprié toute la ligne.

```{r}
Major_Crime <- Major_Crime[Major_Crime$ Y!=0,]
```

### Visualisation

```{r}
Major_Crimetest <- Major_Crime %>% mutate(
  offence = case_when(substr(offence,1,7) == "Assault" ~ "Assault",
                      substr(offence,1,10) == "Aggravated" ~ "Assault",
                      substr(offence,1,3) == "B&E" ~ "B&E",
                      substr(offence,1,7) == "Robbery" ~ "Robbery",
                      substr(offence,1,5) == "Theft" ~ "Robbery",
                      substr(offence,1,9) == "Discharge" ~ "Firearm",
                      substr(offence,1,3) == "Use" ~ "Firearm",
                      substr(offence,1,8) == "Pointing" ~ "Firearm",
                      substr(offence,1,3) == "Air" ~ "Firearm",
                      TRUE ~ offence))

Major_Crimetest$offence <- fct_infreq(Major_Crimetest$offence)

ggplot(Major_Crimetest) +
  aes(x = offence) +
  geom_bar(fill = "#112446") +
  theme_minimal()+
  labs(x = "Type d'infractions", y = "Nombre", title = "classement des types infractions à Toronto")
```

Le résultat de ce code est un graphique à barres qui permet de visualiser le nombre d'infractions de différents types à Toronto. Les types d'infractions sont regroupés en quatre catégories : Assault, B&E, Robbery et Firearm. Les barres représentent le nombre d'infractions de chaque type, et sont colorées en bleu foncé. Les niveaux de la variable offence sont ordonnés en fonction de leur fréquence d'apparition dans les données d'entrée. Le graphique montre que le type d'infraction le plus fréquent est le vol à l'étalage (Robbery), suivi de l'infraction de type Assault. Les autres types d'infractions, B&E et Firearm, sont moins fréquents.
Ce type de graphique à barres est utile pour représenter la distribution des valeurs d'une variable catégorielle. Il permet de comparer rapidement la fréquence de différentes catégories. Dans ce cas-ci, le graphique met en évidence les types d'infractions les plus courantes à Toronto, ce qui peut aider à cibler les efforts de prévention et de répression.


```{r}
budget %>%
 filter(!(Command_Name %in% "Information&Technology Command (Command)")) %>%
 filter(!(Pillar_Name %in% 
 c("Centralized Service Chrgs & UNS (Pillar)", "Professionalism & Accountability (Pillar", "Finance & Business Mgmt (Pillar)", 
 "People & Culture (Pillar)", "Information&Technology Command (Pillar)", "Combat Gun&Gang Violence Grant (Pillar)", 
 "Community Safety&Policing Grant (Pillar)", "Provincial Guns&Gangs Grnt2 (Pillar)", "Community Safety&Policing Grnt2 (Pillar)"
 ))) %>%
 filter(!(Feature_Category %in% "Materials & Supplies")) %>%
 ggplot() +
  aes(x = Feature_Category, y = Amount) +
  geom_col(fill = "#112446") +
  theme_minimal()+
  labs(x = "catégorie de fonctionnalités", y = "montant", title = "gestion de finance de la police de Toronto")
```

Le résultat de ce code est un graphique à barres qui montre le montant du budget alloué à différentes catégories de fonctionnalités de la police de Toronto. Les catégories sont représentées sur l'axe des x et les montants du budget sur l'axe des y. Les barres sont colorées en bleu foncé. Le titre du graphique est "gestion de finance de la police de Toronto", et les axes sont étiquetés en conséquence.
Les données ont été filtrées pour exclure les catégories de fonctionnalités liées aux "Matériaux et fournitures", ainsi que les commandes et les catégories de fonctionnalités qui ne sont pas pertinentes pour le graphique.

```{r}
Major_Crimetest <- Major_Crimetest[Major_Crime$X != 0,]
Major_Crimetest <- Major_Crimetest[Major_Crimetest$reportedmonth =="January",]
Major_Crimetest <- Major_Crimetest[Major_Crimetest$reportedday < 5,]
Major_Crimetest <- Major_Crimetest[Major_Crimetest$X > -8870000,]
Major_Crimetest <- Major_Crimetest[Major_Crimetest$Y < 5440000,]

ggplot(Major_Crimetest, mapping = aes(x = X, y = Y, color = offence)) +
  geom_point(alpha = 0.5)+
  labs(x = "Longitude", y = "Latitude", title = "Crime à Toronto")

```

Le résultat de ce code est un graphique à barres qui montre le montant du budget alloué à différentes catégories de fonctionnalités de la police de Toronto. Les catégories sont représentées sur l'axe des x et les montants du budget sur l'axe des y. Les barres sont colorées en bleu foncé. Le titre du graphique est "gestion de finance de la police de Toronto", et les axes sont étiquetés en conséquence.
Les données ont été filtrées pour exclure les catégories de fonctionnalités liées aux "Matériaux et fournitures", ainsi que les commandes et les catégories de fonctionnalités qui ne sont pas pertinentes pour le graphique. 
Le graphique montre que la catégorie de fonctionnalités la plus coûteuse de la police de Toronto est "Salaires et avantages sociaux", suivie par "Véhicules et équipement", "Services professionnels et contrat de service" et "Immobilier et bâtiments". Ces quatre catégories représentent la grande majorité du budget alloué à la police de Toronto. Les autres catégories, telles que les "Logiciels" et les "Services publics", représentent des montants de budget nettement inférieurs.
Ce type de graphique est utile pour visualiser la répartition des dépenses dans différentes catégories de fonctionnalités, ce qui peut aider à identifier les domaines où la police de Toronto consacre le plus de ressources financières. Il permet également de comparer les montants de budget alloués à différentes catégories, ce qui peut aider à prendre des décisions éclairées sur la gestion financière de la police.

```{r}

propertiestest <- properties[properties$lng > -85,]
propertiestest <- propertiestest[propertiestest$lng < -73,]
propertiestest <- propertiestest[propertiestest$lat < 46.5,]
colnames(propertiestest)[4] <- "Price"

ggplot(propertiestest) +
  aes(x = lng, y = lat, colour = Price) +
  geom_point(shape = "circle", size = 1.5) +
  scale_color_distiller(palette = "Set1", direction = 1) +
  theme_minimal()+
  labs(x = "Longitude", y = "Latitude", title = "Ventes Immobilière à Toronto")


```

Le code commence par filtrer les données dans l'objet Major_Crimetest. Les lignes où la valeur de la colonne X est égale à zéro sont supprimées, puis seules les observations de janvier sont conservées. Ensuite, seules les observations dont le jour rapporté est inférieur à 5 sont conservées, ce qui peut signifier que l'auteur souhaite se concentrer sur les crimes signalés en début de mois. Enfin, seules les observations dont la valeur de la colonne X est supérieure à -8870000 et la valeur de la colonne Y est inférieure à 5440000 sont conservées, ce qui pourrait limiter la carte aux limites de la ville de Toronto.
Le code utilise ensuite ggplot() pour créer une carte de points. La longitude est représentée sur l'axe des x et la latitude sur l'axe des y. Les points sont colorés en fonction de la colonne offence. Chaque point représente un crime signalé. La transparence est réglée à 0,5 pour faciliter la visualisation des superpositions de points.
Le titre de la carte est "Crime à Toronto" et les axes sont étiquetés en conséquence. Ce type de graphique est utile pour visualiser la répartition géographique des différents types de crimes signalés à Toronto. Il peut aider à identifier les zones où certains types de crimes sont plus fréquents, ce qui peut aider les autorités à planifier des interventions ciblées pour réduire la criminalité.







